# 请教陈版，公司制改制时，专项储备的余额能否转增实收资本？？

提问人：wangwffei 时间：2022-03-12 21:09:11
如题，请教陈版，企业进行公司制改制时，专项储备的余额也是净资产的组成部分，那在转增实收资本时，需不需要考虑专项储备？还是将专项储备外的其他权益项目转增至实收资本及资本公积？

回答人：chenyiwei
不可以。在公司制改制和折股时，专项储备、一般风险准备等具有专项用途的留存收益仍应保留，不能折股。
《企业安全生产费用提取和使用管理办法》（财企[2012]16号）第二十九条：企业由于产权转让、公司制改建等变更股权结构或者组织形式的，其结余的安全费用应当继续按照本办法管理使用。